最高法院民事裁定　　　　　　　九十四年度台抗字第九四七號
　　再 抗告 人　甲○○
　　　　　　　　　　　　街18.
　　訴訟代理人　彭冀湘律師
上列再抗告人因與相對人第一商業銀行股份有限公司等間聲請給
付票款強制執行事件，對於中華民國九十四年八月四日台灣高等
法院台南分院裁定（九十四年度抗字第三三九號），提起再抗告
，本院裁定如下：
    主  文
再抗告駁回。
再抗告訴訟費用由再抗告人負擔。
    理  由
按除民事訴訟法第四百八十六條第二項、第三項所定情形外，對
於抗告法院之裁定再為抗告，僅得以其適用法規顯有錯誤為理由
，並經原法院之許可者為限。前項許可，以原裁定所涉及之法律
見解具有原則上之重要性者為限。此觀同法條第四項、第五項規
定自明。而所謂適用法規顯有錯誤，係指原裁定就其取捨證據所
確定之事實適用法規顯有錯誤而言，不包括認定事實不當之情形
在內。又所謂有原則上之重要性，係指訴訟事件所涉及之法律見
解意義重大，而有闡釋之必要而言。依強制執行法第三十條之一
規定，上開規定於強制執行程序準用之。本件再抗告人以其不知
系爭土地下掩埋廢棄物之事實，主張其投標之意思表示係遭詐欺
陷於錯誤而為，認本件拍賣程序無效云云，而向台灣台南地方法
院（下稱台南地院）聲明異議，台南地院以裁定駁回。再抗告人
不服提起抗告。原法院以：依強制執行法第一百一十三條準用第
六十九條規定，拍賣不動產之買受人就物之瑕疵無擔保請求權。
經查系爭土地並無環境保護主管單位囑託辦理土地禁止處分登記
。又系爭土地內有掩埋廢棄物，然依一般勘查方式，本難查知該
項事實，而抗告人亦自陳其於投標前實地查訪，不能發現有掩埋
廢棄物之情況，則原法院拍賣公告未記載該項事實，拍賣程序尚
不能認為有缺失。系爭土地下掩埋大量廢棄物之事實，係屬物應
具備之效用或品質而不具備，為物有瑕疵，揆諸首揭說明，拍賣
物買受人就物之瑕疵無擔保請求權，以求執行程序之安定，則依
舉輕明重法則，再抗告人即買受人不得更行主張民法第八十八條
錯誤之撤銷權及第九十二條意思表示不自由之撤銷權。因認其抗
告為無理由，維持台南地院所為駁回異議聲明裁定，駁回其抗告
，無適用法規顯有錯誤可言。再抗告人對於原裁定再為抗告，惟
核其再抗告理由仍以系爭土地拍賣程序無效之認定當否之事實問
題爭執，核與適用法規是否顯有錯誤無涉，且亦無所涉及之法律
見解具有原則上重要性之情事，其再為抗告，不應許可。
據上論結，本件再抗告為不合法。依民事訴訟法第四百九十五條
之一第二項、第四百八十一條、第四百四十四條第一項前段、第
九十五條、第七十八條，裁定如主文。
中　　華　　民　　國　九十四　年　　十　　月　十三　　日
                      最高法院民事第八庭
                          審判長法官  劉　延　村
                                法官  劉　福　來
                                法官  陳　重　瑜
                                法官  黃　秀　得
                                法官  葉　勝　利
      本件正本證明與原本無異
                                      書  記  官
中　　華　　民　　國　九十四　年　　十　　月　二十六　日
                                                     Ｙ
